臺灣高等法院臺南分院刑事裁定　　　　　　九十三年度聲再字第五號　　　 Ｇ
　　　再審聲請人
　　　即受判決人　甲　○　○
右列聲請人因違反著作權法案件，對於本院八十三年度上訴字第三五０號中華民國八
十三年五月五日確定判決（臺灣臺南地方法院八十二年度訴字第一七四四號、臺灣臺
南地方法院檢察署八十二年度偵續字第五三號）聲請再審，本院裁定如左：
      主      文
再審之聲請駁回。
      理      由
一、聲請再審意旨略以：本案原確定判決判處聲請人有期徒刑一年，緩刑三年。而本
    案告訴人莊榮兆與供貨廠商民安瓦斯實業股份有限公司（下稱民安公司）之民事
    訴訟，業經最高法院以八十六年度台上字第一０００號判決告訴人敗訴。其告訴
    遠寶國際股份有限公司（下稱遠寶公司，即民安公司前身）前後任負責人陳俊華
    、尤陳淑霞、協理葉耿昌、董事吳昌錫、監察人尤白玉華違犯著作權之刑事訴訟
    ，亦經最高法院以九十一年度台上字第三九六號，判決陳俊華等人無罪確定。聲
    請人係販售遠寶公司公司產品，經莊榮兆提起告訴，卻判決有罪確定，然出售廠
    品遠寶公司及公司股東，既經最高法院確認未侵害莊榮兆之著作權，則出售該產
    品自亦應為無罪判決，原確定判決有發見確實新證據之再審事由，爰依刑事訴訟
    法第四百二十條第一項第六款發見確實新證據，足認受有罪判決之人應受無罪之
    判決為由，聲請再審云云。
二、按有罪之判決確定後，因發現確實之新證據，足認受有罪判決之人應受無罪、免
    訴、免刑或輕於原判決所認罪名之判決者，為受判決人之利益，得聲請再審，刑
    事訴訟法第四百二十條第一項第六款定有明文。又所謂確實之新證據，固非以絕
    對不須經過調查程序為條件，但必需可為確實足以動搖原確定判決而為受判決人
    有利之判決者為限，倘受判決人因對有利之主張為原審所不採，事後提出證明，
    以圖證實在原審前所為有利之主張為真實，據以聲請再審，該項證據既非判決後
    所發見，顯難憑以聲請再審，最高法院五十年度台抗字第一０四號判例可資參照
    。
三、經查本件聲請再審提出(一)告訴人莊榮兆存證信函、(二)告訴人起訴狀、(三)臺灣高等
    法院臺中分院九十年上訴字第六０四號刑事判決、(四)最高法院九十一年度台上字
    第三九四六號刑事判決、(五)莊榮兆與民安公司專利契約書附屬合約為新證據，惟
    證據(一)、(二)意在通知經銷商勿販賣仿製品，並無告訴人有合法授權字句。而證據
    (三)、(四)則為本案判決確定後，檢察官另行起訴之案件，然法院案件均由審理法官
    本於確信之法律見解，認定事實及適用法律，應互不受拘束。至於證據(五)則係就
    產品營運及專利權移交之契約（專利權部分已於原審和解撤回告訴在案），並未
    對著作權有所記載，且該專利契約書附屬合約，已經被告於原審提出（詳原審卷
    第七九頁），是聲請人所提之證據或難認足以動搖原確定判決，或非新證據，顯
    難憑以聲請再審，其聲請為無理由，應予駁回。
據上論斷，應依刑事訴訟法第四百三十四條第一項裁定如主文。
中    華    民    國      九十三      年      三      月      十一      日
                                  臺灣高等法院臺南分院刑事第一庭
                                      審判長法官  黃    崑    宗
                                            法官  蔡    長    林
                                            法官  李    文    福
右正本證明與原本無異。
如不服本裁定應於送達後五日內向本院提出抗告狀。
                                      法院書記官  李    良    倩
中    華    民    國      九十三      年      三      月      十二      日
